【裁判字號】    99,苗簡,377
【裁判日期】    990914
【裁判案由】    排除侵害
【裁判全文】
臺灣苗栗地方法院民事簡易判決        99年度苗簡字第377 號
原      告  乙○○
被      告  甲○○
上列當事人間排除侵害事件，本院判決如下：
    主  文
原告之訴駁回。
訴訟費用新臺幣壹仟元由原告負擔。
    事實及理由
一、本件原告起訴主張：原告於民國( 下同)99 年4 月18日向訴
    外人鄭林梅花買受坐落苗栗縣通霄鎮○○○段1438 -10地號
    土地( 下稱系爭土地) ，並經移轉登記取得所有權，嗣發現
    被告仍於系爭土地上使用電號00-00-00-00-00-0號電度表(
    下稱系爭電錶) ，經原告履勸移除，被告仍置之不理，故依
    民法第767 條第1 項之規定，聲明拆除系爭電錶。
二、按原告之訴，依其所訴之事實，在法律上顯無理由者，法院
    得不經言詞辯論，逕以判決駁回之，民事訴訟法第249 條第
    2 項定有明文。上開規定於簡易訴訟程序亦準用之，同法第
    436 條第2 項亦定有明文。又所謂原告之訴，依其所訴之事
    實，在法律上顯無理由者，係指依原告於訴狀內記載之事實
    觀之，在法律上顯然不能獲得可勝訴之判決者而言，最高法
    院62年臺上字第845 號判例意旨可資參照。
三、經查台灣電力股份有限公司( 下稱台電公司) 供電予消費用
    戶之電度錶，係消費用戶向台電公司申請後由台電公司所設
    置，非用戶所有，此觀之電業法63條所定：「用戶電度表由
    電業置備。但得向用戶酌收電表保證金，其金額不得超過其
    裝置時之市價，不收保證金者，得酌收租金。」之規定甚明
    ，而台電公司消費性用電服務契約之定型化契約條款第8 條
    亦載明「用電計量所須之電度表由乙方( 台電公司) 置備，
    甲方( 用電客戶) 應提供適當場所及預置接線箱，供乙方裝
    設電度表，甲方不得任意毀損、拆遷、移動或更換電度表及
    其封印，如有異動必要，需經申請並由乙方認可及施工。」
    之約款，故本件被告僅為系爭電錶所屬用電戶而已，對於系
    爭電錶並無拆遷、移動之處分權能，須台電公司始有拆遷、
    移動系爭電錶之處分權能，是原告本於所有權之物上請求權
    ，逕請求被告拆除系爭電錶，自屬無據，因其求為判決之聲
    明，在法律上顯然不能獲得可勝訴之判決，屬於在法律上顯
    無理由之情形，爰不經言詞辯論，逕以判決駁回。
四、據上論結，本件原告之訴為無理由，依民事訴訟法第436 條
    第2 項、第249 條第2 項、第78條，判決如主文。
中    華    民    國    99    年    9     月    14    日
                        民事庭  法  官  羅  永  安
以上正本係照原本作成
如不服本裁定，應於送達後10日內向本院提出抗告狀，並繳納抗
告裁判費新臺幣1,000元。
                                書記官  張  哲  豪
中    華    民    國    99    年    9     月    14    日

司法院資訊處製作；財團法人民間司法改革基金會備份。
